【裁判字號】    92,交抗,4
【裁判日期】    920114
【裁判案由】    聲明異議
【裁判全文】
臺灣高等法院臺南分院刑事裁定              九十二年度交抗字第四號      Ｃ
      抗  告  人
      即異議人    甲  ○  ○
右列抗告人因違反交通管理處罰條例案件，不服臺灣臺南地方法院中華民國九十一年
十一月二十二日所為裁定（九十一年度交聲字第一六八號）提起抗告，本院裁定如左
：
      主      文
抗告駁回。
      理      由
一、抗告意旨略以：抗告人於九十一年一月十七日上午十時五分許，將ＴＤ—七七七
    六號自用小客車以順行方向停放於臺南縣新化鎮○○路一八三號前，所停處所無
    禁止停車標線，縱超過劃於兩旁標線，亦係相關單位標示不清，且車尾未突出道
    路，同路段不同地點亦有斜向停車位，並附該路段照片二幀為證。警員未提出證
    據，且舉發單與通知單所舉發違規事實不一，不符「法律保留原則」，抗告人停
    放自用小客車於該路段並未違規，為此不服原裁定提起抗告云云。
二、按不依順行方向，或不緊靠道路右側，或併排停車，或單行道不緊靠路邊停車者
    ，處新臺幣六百元以上一千二百元以下罰鍰，道路交通管理處罰條例第五十六條
    第一項第六款定有明文。
三、經查：
（一）抗告人甲○○係於九十一年一月十七日上午十時五分許，駕駛ＴＤ—七七七六
      號自用小客車，於臺南縣新化鎮○○路一八三號前設有禁止停車線處以斜停路
      旁、車尾突出於道路方式違規停放，經值勤巡邏警員發現逕行舉發，而該處係
      設置禁止停車標線路段等情，有臺南縣警察局南縣警交字第Ｍ0000000
      0號舉發違反道路交通管理事件通知單及臺南縣警察局新化分局九十一年三月
      十八日化警交字第０九一０００五八七一號函各乙紙在卷可稽。又抗告人於原
      審並不否認有於右開時、地駕駛該輛自小客車斜插停放於該處，為警逕行舉發
      之事實，且經原審訊據證人即舉發之臺南縣新化分局新化派出所警員薛漢林結
      證稱：「（本件是否你告發的，情形如何？）是我告發的，當時我到舉發地點
      時，有三部車子斜插停在黃線上，我就開黃單，夾在擋風玻璃上…，路旁黃線
      是公所繪製，而且禁止停車，異議人車尾嚴重突出，所以我們才會舉發。」等
      語無訛（詳原審卷第五一頁），而證人薛漢林本其值勤警員客觀立場，與抗告
      人素不相識，亦無宿怨，苟抗告人無該等違規情事，舉發警員當無設詞攀誣之
      理，其所為證言，應屬真實可信。
（二）抗告人雖質疑警員未照相存證，然依抗告人所提照片所示停車位置，該處清楚
      劃設禁止停車黃線，此觀卷附照片即明，並無抗告人所指標示不清楚情事，且
      縱如抗告人所自承並於原審當庭繪圖所示，係以順向車道斜插方式停車於兩旁
      劃有禁止停車線間之未劃線區，然該未劃設禁止停車線部分，經測量結果，長
      度僅有二‧三公尺，抗告人所有ＴＤ—七七七六轎式自小客車（三陽一六００
      ＣＣ），車長已逾四公尺，欲於該地點順向停車且未佔用劃設禁止停車標線路
      段，絕無可能，此有臺南縣警察局新化分局九十一年四月二十五日化警交第０
      九一０００一一二五號函乙份在卷可參。衡以現場狀況及車輛大小，抗告人依
      目測即知該處設有禁止停車黃線，所留未劃線部分寬度顯不足停放其自小客車
      ，仍故以斜插方式停車於該處，且以其車身長度，車尾必然突出於路面，進而
      佔用慢車道，足認其並未依順行方向停放車輛。抗告人所辯順行方向停車，實
      係於順行車道斜向停車，並非依順行方向停車之違規事實，應堪認定。
（三）抗告人雖復質疑舉發單以「不依順行方向停車」為違規事由，又以「設有禁止
      停車標線或標誌之地區」違規事由通知單通知抗告人，舉發事由不一云云，然
      就此處分機關既已澄清本件違規行為應以南縣警交字第Ｍ00000000號
      「舉發違反道路交通管理事件通知單」所載內容為準，此有該分局九十一年三
      月十八日化警交字第０九一０００五八七一號函乙份在卷可稽，此與「法律保
      留原則」無涉。另抗告人所舉同路段不同地點設有斜向停車位，並提出照片為
      證，然所舉地點是否有合法停車位，與本案無關，均無礙前揭違規事實之認定
      ，所辯均不足採，附此敘明。
四、原審法院因認原處分機關依道路交通管理處罰條例第五十六條第一項第六款規定
    ，裁處抗告人罰鍰新臺幣九百元，核屬正當，因而裁定駁回異議，本院經核原裁
    定認事用法，並無不合。抗告意旨，仍執前詞，指摘原裁定不當，為無理由，應
    予駁回。
據上論斷，應依道路交通案件處理辦法第二十六條，刑事訴訟法第四百十二條，裁定
如主文。
中    華    民    國      九十二      年      一      月      十四      日
                                  臺灣高等法院臺南分院刑事第一庭
                                      審判長法官  茆    臺    雲
                                            法官  蔡    長    林
                                            法官  李    文    福
右正本證明與原本無異。
不得再抗告。
                                      法院書記官  李    良    倩
中    華    民    國      九十二      年      一      月      十五      日


司法院資訊處製作；財團法人民間司法改革基金會備份。
